# 请教陈版：合并范围的确定

提问人：junjie97 时间：2017-08-12 17:35:18
A和B没有股权关系，但现在准则中关于控制三要素已经不要求一定要控股了

回答人：chenyiwei
这一点不能滥用，从你说的情况看两公司之间没有股权关系，就你提供的情况，合并的依据不足。